【裁判字號】    89,易,732
【裁判日期】    890817
【裁判案由】    賭博
【裁判全文】
臺灣屏東地方法院刑事判決                          八十九年度易字第七三二號
    公  訴  人  臺灣屏東地方法院檢察署檢察官
    被      告  乙○○
右列被告因賭博案件，經檢察官向本院簡易庭聲請簡易處刑（八十八年度偵字第一三
七０號），本院認不得以簡易程序審判，爰改依通常程序判決如左：
    主  文
乙○○無罪。
    理  由
一、公訴意旨略以：屏東縣屏東市○○路○段九００號係公眾得出入之碾米廠倉庫，
    在民國（下同）八十八年二月十九日（農曆大年初四），丙○○（已經本院先行
    於八十九年六月三十日判決）基於幫助賭博之犯意，提供上開倉庫，供不詳年籍
    者用以開設職業賭場，以押車馬包之方式與不特定人對賭財物。並由該不詳年籍
    者與庚○○共同基於常業賭博之犯意，由庚○○在該職業賭場大門口擺設檳榔攤
    把風，以防警方查察。同年月日十六時許，有鄧惠玲、陳明招、粘炎志、陳清福
    、謝榮輝、黃榮龔、葉茂寶、陳英俊、侯德祥、梁寶成、黃水柱、賴張秋月、柯
    文魁、謝榮吉、鄧嘉正、陳得生、陳清來、陳源興、林俊麟、丁○○、戊○○、
    己○○、甲○○、辛○○（庚○○、丁○○、戊○○、己○○、甲○○、辛○○
    均已經本院先行判決）、乙○○等人及其他逃走之人在與該不詳年籍者對賭財物
    時，為警查獲，並扣得賭資新台幣二十三萬九仟二佰五十元、押寶墊二張、四色
    牌一包、行動電話三支等物，因認乙○○與丙○○、庚○○、丁○○、戊○○、
    己○○、甲○○、辛○○等人均涉有賭博罪嫌。
二、按犯罪事實應依證據認定之，無證據不得推定其犯罪事實，刑事訴訟法第一百五
    十四條定有明文。再者，認定不利於被告之事實，須依積極證據，茍積極證據不
    足為被告不利事實之認定時，即應為有利於被告之認定，更不必有何有利之證據
    ；又，認定犯罪事實所憑之證據，雖不以直接證據為限，間接證據亦包括在內；
    然而無論為直接證據或間接證據，其為訴訟上之證明，須於通常一般人均不致有
    所懷疑，而得以確信其為真實之程度者，始得據為有罪之認定；另，被告否認犯
    罪事實所持之辯解，縱屬不能成立，仍非有積極證據足以證明其犯罪行為，不能
    遽為有罪之認定，此有最高法院三十年上字第八一六號、七十六年臺上字第四九
    八六號、三十年上字第一八三一號刑事判例可資參照。
三、本件公訴人認乙○○涉有公然賭博犯嫌，無非以被告與庚○○等人均在前開賭博
    場所內或附近為警當場逮捕，且該等為警當場逮捕之人，除被告辛○○外，身上
    均有數千至六萬餘元之款項，而被告庚○○雖辯稱係在該賭博場所外賣檳榔，然
    其販賣地點為賭場外，復對於所賣檳榔係向何人所購入無法交待等情為據。惟訊
    之被告堅詞否認有公訴人所指之犯行，辯稱其剛進入該倉庫中，正準備參與賭博
    ，惟尚未及賭博即為警查獲等語。
四、經查，警方到達現場查緝時，已有多名賭博之人逃走，且警方並未親眼目賭被告
    等有賭博之行為，而係以被告與庚○○等人均身在賭博現場，而認定被告等人有
    賭博行為，此為公訴意旨所指明，然依卷附現場照片所示，該倉庫之面積不小，
    可以容納之人數應該不少，則衡情位在賭博場所中之人，顯有可能包含：正參與
    賭博之人、已參與賭博而將離開之人、正待參加而尚未賭博之人、參觀與好奇看
    熱鬧之人、進入販賣檳榔煙酒之人，是被告所辯，尚難認有何顯有違常情之處，
    自難逕以被告等身處賭博場所中，且身上帶有現金，即遽認其必為正在賭博或已
    賭博之人，而非正待賭博或看熱鬧之人，是被告是否果於前揭時地已有賭博之犯
    行，即非無疑；而縱認被告等前開辯解均無可採，然既乏直接證據足認被告為正
    在賭博或已賭博之人，而非正待賭博或看熱鬧之人，即不得以推測之方式認定其
    犯罪事實。
五、是公訴人認定被告等犯嫌所憑之證據，即未達通常一般人均不致有所懷疑，而得
    以確信其為真實之程度，此外復查無其他積極證據足認被告有何賭博犯行，揆諸
    前揭法條及判例，自應為被告無罪之諭知。
六、被告經合法傳喚，無正當理由不到庭，本院認本件係應諭知無罪之案件，爰不待
    其陳述逕行判決，附此說明。
據上論斷，應依刑事訴訟法第三百零一條第一項、第三百零七條，判決如主文。
本案經檢察官何克昌到庭執行職務。
中      華      民      國      八十九      年    八    月    十七    日
                                      臺灣屏東地方法院刑事第二庭
                                          法  官    莊鎮遠
右正本證明與原本無異。
對於本判決如有不服應於收受送達後十日內向本院提出上訴書狀上訴於台灣高等法院
高雄分院並按他造當事人之人數附具繕本。
                                          書記官   吳光璵
中      華      民      國      八十九      年    八    月    二十    日


司法院資訊處製作；財團法人民間司法改革基金會備份。
